Inventaris van het archief van het Rijksinstituut voor Integraal Zoetwaterbeheer en Afvalwaterbehandeling, (1958) 1975-1990 (2000)
Nationaal Archief, Den Haag
- Maatregelen, 3.4
  - Het sturen van waterbeheerders bij het ontwerp, de aanleg en de verbetering van rioolwaterzuiveringsinstallaties door middel van het verlenen van subsidies uit de Uitkeringsregeling WVO en door middel van het verbinden van voorwaarden aan af te geven vergunningen in het kader van de WVO., 131
    - Het adviseren van de minister betreffende de subsidiëring van aanleg en verbetering van rioolwaterzuiveringsinstallatie te Cuijk en Sint Agatha., 1976-1979; 11, 29
      - Deel 1, 1976 - 1978, 11; pak
      - Deel 2, 1978 - 1979, 29
    - Het adviseren van de minister betreffende de subsidiëring van aanleg en verbetering van rioolwaterzuiveringsinstallatie te Nijmegen., 1976-1980; div.nrs.
      - Deel 1, 1976 - 1978, 8; pak
      - Deel 2, 1979 - 1980, 23; pak
      - Deel 3, 1980, 41; pak
    - Het adviseren van de minister betreffende de subsidiëring van aanleg en verbetering van rioolwaterzuiveringsinstallatie te Oss., 1974-1980; 15; pak
    - Het adviseren van de minister betreffende de subsidiëring van aanleg en verbetering van rioolwaterzuiveringsinstallatie te Papendrecht., 1975-1980; 10; pak
    - Het adviseren van de minister betreffende de subsidiëring van aanleg en verbetering van rioolwaterzuiveringsinstallatie te Vlaardingen., 1977-1980; 16; pak
    - Het adviseren van de minister betreffende de subsidiëring van aanleg en verbetering van rioolwaterzuiveringsinstallatie te West-Brabant., 1981-1989; 75-81, 83-85
      - Deel 1, 1981, 75; pak
      - Deel 2, 1981, 76; pak
      - Deel 3, 1981 - 1982, 77; pak
      - Deel 4, 1982 - 1983, 78; pak
      - Deel 5, 1983, 79; pak
      - Deel 6, 1983 - 1984, 80; pak
      - Deel 7, 1984, 81; pak
      - Deel 8, 1984 - 1986, 83; pak
      - Deel 9, 1982 - 1987, 84; pak
      - Deel 10, 1987 - 1989, 85; pak
    - Het adviseren van de minister betreffende de subsidiëring van aanleg en verbetering van rioolwaterzuiveringsinstallatie te Westerschouwen., 1975-1980; 4, 810
      - Algemeen, 1975 - 1980, 4; pak
      - Bijlagen., 810; pak
    - Het adviseren van de minister betreffende de subsidiëring van aanleg en verbetering van rioolwaterzuiveringsinstallatie te Zaandam-Oost., 1976-1981; 9; pak
  - Het doen van onderzoek naar de technologische mogelijkheden van de zuivering van afvalwater., 132
    - Stichting Toegepast Onderzoek Reiniging Afvalwater (STORA), 1.
      De Stichting Toegepast Onderzoek Reiniging Afvalwater (STORA) had als taak het (doen) verrichten van technisch, technologisch, bedrijfseconomisch en natuurwetenschappelijk onderzoek ten dienste van overheidsinstellingen, belast met kwaliteitsbeheer van oppervlaktewater. De dossiers betreffende STORA zijn in overleg met zorgdrager bewaard, omdat een groot deel van het eigenlijke STORA-archief verloren is gegaan.
      - Algemeen bestuur., 1980-1990; 171-172
        - 1980 - 1987, 171; pak
        - 1990, 172; pak
      - Dagelijks bestuur., 1982-1990; 174-178
        - Deel 1, 1982 - 1985, 174
        - Deel 2, 1986 - 1987, 175; pak
        - Deel 3, 1987 - 1989, 176; pak
        - Deel 4, 1989, 177; pak
        - Deel 5, 1989 - 1990, 178; pak
      - Jaarverslagen over de jaren 1980 - 1987., 1981-1988; 194
        Jaarverslag 1981 niet aangetroffen.
      - Vergaderstukken Onderzoekadviescommissie (OAC) van de STORA., 1981-1990; 180-184
        - Deel 1, 1981 - 1985, 180
        - Deel 2, 1985 - 1988, 181; pak
        - Deel 3, 1988 - 1989, 182; pak
        - Deel 4, 1989 - 1990, 183; pak
        - Deel 5, 1990, 184
      - Projecten., 1974-1990; div.nrs.
        - Meting en bemonstering van afvalwaterstromen, 1974 - 1976, 192; pak
        - Meting en bemonstering afvalwaterstromen, 1977 - 1979, 193; pak
        - Ontwikkeling Ecologische Beoordelingsmethoden, deelproject Meren en Plassen, 1987 - 1989, 188; pak
        - Verwerkingsmethoden voor zuiveringsslib, 1989, 561
        - Ontwikkeling Ecologische Beoordelingsmethoden, deelproject Meren en Plassen, 1989 - 1990, 190; pak
        - Optimalisering grote nabezinktanks, 1989 - 1990, 186; pak
        - Bepaling van de lutumfraktie in waterbodems, 1990, 189
        - Ontwikkeling Ecologische Beoordelingsmethoden voor oppervlaktewateren, 1990, 191
      - Rapporten., 1986-1989; 196-201
        - Afvalwaterzuiveringsinrichtingen van industrie en overheid, 1986, 200
        - Ontwikkeling van een algengroeipotentietoets voor oppervlakte- en afvalwater, 1986, 201
        - Samenvattend handboek betreffende slibverbranding, 1988, 196
        - Verwerking van dierlijke meststoffen op rioolwaterzuiveringsinrichtingen, 1988, 199
        - Waterkwaliteitsbeoordeling van genormaliseerde beken met behulp van macrofauna, 1988, 197
        - Waterkwaliteitsbeoordeling van boezem- en polderwateren, 1989, 198
      - Werkgroep Afvalwatercoëfficiënten STORA; subgroep dag- en verblijfsrecreatie., 1976-1979; 202; pak
      - Stora-project Rioolwaterzuiveringsinrichting 2000., 1987-1990; 565, 567-571
        - Project 3.2.2.7 Aëroob Slib-op-drager/drie fasensysteem, 1987 - 1990, 568; pak
        - Project 3.2.2.8 Slib op poreuze dragers, 1988 - 1990, 569; pak
        - Project 3.2.4.4 Begeleidingscommissie Fundamenteel Onderzoek Slibproductie, 1988 - 1990, 570; pak
        - Project 3.3.2.1 Begeleidingscommissie Fundamenteel Onderzoek Slib/Waterafscheiding, 1988 - 1990, 571; pak
        - Stuurgroep Rioolwaterzuiveringsinrichting 2000; onderzoek Toekomstige Generatie Rioolwaterzuiveringsinrichtingen, 1988 - 1990, 565; pak
        - Project 3.2.2.2 multireactor, 1989 - 1990, 567
    - Eigen onderzoek en onderzoeksbegeleiding, 2.
      - Onderzoek slibruiming in de nabezinkingbassins van de rioolwaterzuiveringsinrichting Geestmerambacht., 1976-1979; 250
      - Onderzoek naar de desinfectie van effluenten van afvalwaterzuiveringsinstallaties en naar de invloed hiervan op het ontvangende oppervlaktewater., 1976-1980; 208; pak
      - Onderzoek naar de aanwezigheid van niet-zuurstofbindende en milieuvreemde stoffen in afvalwaterstromen, effluenten van rioolwaterzuiveringsinrichtingen en regenwaterafvoeren., 1978-1980; 167; pak
      - Studie naar de invloed van fosfaatvervangende stoffen in wasmiddelen op het gedrag van zware metalen bij afvalwaterzuivering., 1979-1980; 129
      - Onderzoek naar het gedrag van nitrilotriazijnzuur bij de biologische zuivering van afvalwater in Rioolwaterzuiveringsinstallaties., 1980-1986; 573; pak
      - Begeleidingscommissie Meting Niet-zuurstofbindende en Milieuvreemde Stoffen belast met het oriënterend onderzoek naar het gedrag van niet-zuurstofbindende en milieuvreemde stoffen in rioolwaterzuiveringsinstallaties., 1981-1986; 556; pak
      - Werkgroep Fysische Desinfectie belast met het onderzoek naar de desinfectie van effluenten van afvalwaterzuiveringsinstallaties en naar de invloed hiervan op het ontvangende oppervlaktewater., 1981-1986; 496; pak
      - Begeleidingscommissie Defosfatering in een Gefluïdiseerd Bed belast met het onderzoek in hoeverre defosfatering op afvalwaterzuiveringsinrichtingen met behulp van een fluid bed-installatie een rol zou kunnen spelen bij de oplossing van het fosfaatprobleem in Nederland uitgevoerd door DHV Raadgevend Ingenieursbureau., 1981-1990; 574, 576-580
        - Deel 1, 1981 - 1983, 574; pak
        - Deel 2, 1983 - 1986, 576; pak
        - Deel 3, 1986, 577; pak
        - Deel 4, 1987 - 1989, 578; pak
        - Deel 5, 1989 - 1990, 579
        - Werkgroep Bodemfosfaat Randmeren met als taak het uitvoeren van een eutrofiëringsonderzoek in de Randmeren, 1981 - 1986, 580
      - Werkgroep Coördinatie Desinfectie Water belast met het onderzoeken van technieken voor desinfectie van afvalwater., 1981-1990; 494
      - Onderzoek naar het uitlooggedrag van verbrandingsresiduen afkomstig van de NV Afvalverwerking Rijnmond en de Gemeentelijke Vuilverbranding Dordrecht en de consequenties ten aanzien van de kwaliteit van het oppervlaktewater., 1982-1984; 497
      - Werkgroep Chemische Desinfectie belast met het reduceren van pathogenen met behulp van chemische middelen., 1983-1984; 495
      - Onderzoek naar de toepasbaarheid van de Adenosine-tri-fosfaat (ATP)-bepaling als parameter voor diverse zuiveringsinstallaties., 1983-1985; 508
      - Wastewater Reclamation System-onderzoeksproject; biofysische zuivering van afvalwater., 1983-1990; 509, 511-512
        - Deel 1, 1983 - 1985, 509; pak
        - Deel 2, 1985 - 1986, 511; pak
        - Deel 3, 1987 - 1990, 512; pak
      - Onderzoek naar de biologische afbreekbaarheid van oliehoudend afvalwater afkomstig van een oliebewerkend bedrijf., 1984-1987; 515, 517-518
        - Deel 1, 1984 - 1986, 515
        - Deel 2, 1986, 517; pak
        - Deel 3, 1986 - 1987, 518; pak
      - Begeleidingscommissie Toekomstige Generatie Zuiveringsinstallatie belast met het onderzoek naar de behandeling van stedelijk afvalwater in de toekomst., 1984-1989; 563-564
        - Deel 1, 1984 - 1987, 563; pak
        - Deel 2, 1987 - 1989, 564; pak
      - Onderzoek naar de verwijdering van zware metalen uit het afvalwater van tandheelkundige behandelingsinstallaties., 1984-1990; 514; pak
      - Begeleidingscommissie Anaerobe Zuivering van Ruw Rioolwater belast met het onderzoek naar de anaerobe behandeling van ruw rioolwater met een korrelslib UASB-proces., 1985-1988; 557; pak
      - Onderzoek naar het gebruik van gechloreerde organische verbindingen in de lederindustrie., 1985-1989; 520
      - Overleg Bestrijdingsmiddelen; problematiek van het gebruik van bestrijdingsmiddelen in de land- en tuinbouw., 1986-1987; 524
      - Onderzoek naar de aard, herkomst, concentratie en emissievrachten van stankstoffen op rioolwaterzuiveringsinrichtingen voor huishoudelijk afvalwater., 1986-1988; 558
      - Onderzoek simultaan defosfateren en dubbellaags filtratie voor vergaande fosfaatverwijdering in rioolwaterzuiveringsinstallatie Beekbergen., 1986-1988; 559; pak
      - Emissie-onderzoek, een inventarisatie naar het voorkomen van milieubezwaarlijke stoffen in afvalwater van bedrijven., 1986-1990; 522; pak
      - Onderzoek naar de met chloor- en broomverbindingen verontreinigd afvalwater van zes chemische bedrijven., 1987; 526
      - Onderzoek naar afbreekbaarheid en ecotoxiciteit van een aantal bij ketelreiniging gebruikte beitsremmers., 1987-1988; 521
      - Onderzoek naar de effectiviteit van een zuiveringsunit gebaseerd op floculatie en actief koolabsorptie voor de behandeling van met bestrijdingsmiddelen verontreinigd spoelwater van spuitapparatuur en -restanten., 1988-1990; 51; pak
      - Onderzoek rookgasemissies slibverbranding., 1988-1990; 531
      - Overleg financiering follow-up korrelreaktor; magnetische defosfatering en kristallisatie in een korrelreactor., 1988-1990; 560
      - Werkgroep Afvalwateraspecten Bestrijdingsmiddelen., 1988-1990; 525
      - Nota betreffende de problemen en mogelijkheden van mestverwerkingsinstallaties met betrekking tot afvalwater., 1990; 532
  - Het leveren van bijdragen aan de sanering van de lozingen van veenkoloniaal afvalwater., 137
    - Het adviseren van de ministers van Verkeer en Waterstaat en van Landbouw en Visserij en het Provinciaal Bestuur van Groningen over de sanering van veenkoloniaal afvalwater in de Stuurgroep Veenkoloniaal Afvalwater (STUVA)., 1975-1978; 210-216, 225
      - Deel 1, 1975 - 1976, 210; pak
      - Deel 2, 1976, 211; pak
      - Deel 3, 1976, 212; pak
      - Deel 4, 1976, 213; pak
      - Deel 5, 1976 - 1977, 214; pak
      - Deel 6, 1977, 215; pak
      - Deel 7, 1977 - 1978, 216; pak
      - Deel 8, 1978, 225; pak
    - Biologisch Onderzoek Eems Dollard Estuarium (Commissie Boede) voorheen Begeleidingscommissie Biologisch Onderzoek Veenkoloniaal Afvalwater (BOVA) opgezet om de invloed te kunnen voorspellen van een toekomstige lozing nabij Delfzijl van ongeveer acht miljoen inwonerequivalenten aan afvalwater afkomstig van de veenkoloniale industrieën., 1976-1980; 239-243, 245-247
      - Deel 1, 1976, 239; pak
      - Deel 2, 1976 - 1977, 242; pak
      - Deel 3, 1977, 241; pak
      - Deel 4, 1978, 240; pak
      - Deel 5, 1977 - 1980, 243; pak
      - Deel 6, 1979, 245; pak
      - Deel 7, 1979, 246; pak
      - Deel 8, 1980, 247; pak
    - Werkgroep III van de Stuurgroep Veenkoloniaal Afvalwater (STUVA)., 1980-1985; 488-491, 493
      - Deel 1, 1980 - 1981, 488
      - Deel 2, 1981, 489; pak
      - Deel 3, 1982 - 1983, 490
      - Deel 4, 1983 - 1985, 491; pak
      - commissie Water/Milieu van de Werkgroep III, 1981 - 1983, 493
    - Begeleidingscommssie Anaerobe Zuivering van de Stuurgroep Veenkoloniaal Afvalwater., 1981-1985; 492; pak
  - Het terugdringen van de emissie van schadelijke stoffen door speerpuntbedrijven door middel van het afgeven van vergunningen en gedoogbeschikkingen, het stellen van voorwaarden aan de WVO-vergunningen, het verlenen van subsidies en het afsluiten van privaatrechtelijke overeenkomsten en convenanten met deze bedrijven., 142
    - Het opstellen van een prognose inzake uitkeringen aan bedrijven ten behoeve van de sanering van lozingen van schadelijke stoffen op rijkswateren., 1962-1976; 50; pak
  - Het formuleren en vaststellen van het Rijkswaterstaat-beleid met betrekking tot de verlening van WVO-vergunningen., 146
    - Nota Afvalwater bij Electriciteitscentrales: beleid dat door de Nederlandse overheid wordt gevoerd ten aanzien van afvalwaterlozingen en handleiding bij beoordeling van vergunningaanvragen., 1988; 529
    - Project Hemelwateronderzoek; resultaten zullen worden gebruikt voor de nadere invulling van vergunningvoorschriften met betrekking tot van bedrijfsterreinen afstromend hemelwater., 1988-1990; 527; pak
  - Het inventariseren van de verontreiniging van de waterbodems van de rijkswateren en het opstellen van saneringsprogramma's voor vervuilde waterbodems., 161
    - Overleggroep Chemisch Biologisch Slibonderzoek met als taak probleemverkenning naar aard en omvang van de verontreiniging van onderwaterbodems., 1982-1985; 534
    - Sedimentenonderzoek in Nederlandse wateren in samenwerking met het Waterloopkundig Laboratorium., 1982-1987; 533
    - Onderzoek dioxinen in onderwaterbodems., 1984-1987; 536-537
      - Deel 1, 1984 - 1985, 536
      - Deel 2, 1985 - 1987, 537; pak
    - Begeleidingscommissie Onderzoek Reiniging Onderwaterbodems., 1985-1988; 538; pak
    - Resultaten van een inventariserende studie alsmede van een workshop betreffende grondwaterreiniging bij bodemsanering., 1986-1987; 541
    - Werkgroep Onderzoek Waterbodems., 1986-1989; 485; pak
    - Projectgroep Onderzoek Grondwaterreiniging bij Bodemsanering belast met het adviseren over grondwaterreinigingsprojecten., 1986-1990; 543-548
      - 1986 mei 29 - 1987 mrt. 30, 543; pak
      - 1987 apr. 3 - sep. 15, 544; pak
      - 1987 okt. 29 - 1988 mei 11, 545; pak
      - 1988 mei 31- 1989 mei 24, 547; pak
      - 1989 juni 14 - 1990 okt. 3, 548; pak
      - Rapporten, 1988 - 1989, 546; pak
    - Workshop Behandeling van Vervuilde Waterbodems., 1987-1988; 554
    - Begeleidingscommissie Prognose Waterbodemkwaliteit belast met het ontwikkelen van een model voor een lange termijn prognose van de kwaliteit van de waterbodem in het stroomgebied van de Rijn en de Maas in samenwerking met het ingenieursbureau DHV., 1987-1990; 553; pak
    - Beoordelingscommissie Sanering Waterbodem belast met het beoordelen van saneringsplannen voor vervuilde waterbodems., 1988-1989; 555; pak
    - Project Vastlegging van fosfaat in sedimenten; maatregelen om het fosfaatgehalte in waterbodems aan te pakken., 1988-1990; 581
  - Het formuleren en vaststellen van het rijksbeleid met betrekking tot sanering van vervuilde waterbodems en de opslag van verontreinigde baggerspecie., 168
    - Analyseproblematiek berging vervuilde baggerspecie; reinigingstechnieken vervuilde baggerspecie en selectief baggeren., 1986-1990; 539; pak
  - Het verspreiden, bergen en zuiveren van verontreinigde baggerspecie., 172
    - Onderzoek naar de verspreiding van verontreinigingen tijdens het baggerproces; resultaten van een praktijkonderzoek in Nijkerk (Arkervaart)., 1986-1987; 540
  - Het stimuleren van het hergebruik van baggerspecie door middel van het aangeven van kansrijke toepassingsmogelijkheden van (on)verwerkte baggerspecie., 174
    - Onderzoek naar de toepassingsmogelijkheden van zand uit baggerspecie., 1986-1987; 503
  - Het doen van onderzoek naar de verzilting van de Nederlandse binnenwateren., 199
    - Nota Beeld van de zoutindringing op het Kanaal van Gent naar Terneuzen., 1986; 71
  - Het uitvoeren en leveren van bijdragen aan de voorbereiding en uitvoering van gebiedsgerichte natuurontwikkelingsprojecten in de nabijheid van rijkswateren., 204
    - Project Wetlandsbeleid, het ontwikkelen van een algemene beleidsvisie van de Rijkswaterstaat ten aanzien van het aanmelden en het omgaan met Wetlands gelegen in de rijkswateren en dit te integreren in het reguliere beheer per gebied., 1985-1989; 436, 438-439
      - Deel 1, 1985 - 1986, 436; pak
      - Deel 2, 1986 - 1987, 438; pak
      - Deel 3, 1987 - 1989, 439; pak
  - Het adviseren van de ministers van Verkeer en Waterstaat, Volkshuisvesting Ruimtelijke Ordening en Milieubeheer en Landbouw, Natuurbeheer en Visserij met betrekking tot projectaanvragen in het kader van de subsidieregeling voor proefprojecten op het gebied van de waterhuishoudkundige regeneratie van verdroogde bos- en natuurgebieden., 211
    Actor: Interdepartementale Groep Verdroging
    Tweede Kamer 1992-1993, 21 250, nr. 25, pg. 23; Vries, P.J.R. de en Leenen, J.M.J., Stand van zaken proefprojecten regionaal integraal waterbeheer in: Waterschapsbelangen, 1992 nr. 5, pg. 150-160, pg. 150.
    Het ging om 19 projecten die subsidies ontvingen ter waarde van 2 miljoen gulden.
    - Besprekingsverslagen van de Interdepartementale Werkgroep Verdroging kortweg de Intergroep Verdroging genoemd., 1986-1990; 604, 628-631
      Deze werkgroep is maart 1986 opgericht en datering van handeling moet dus worden aangepast zie bijlage bij inventaris.
      - Projectenoverzicht, 1986 - 1990, 604
      - 1986 - 1987, 628; pak
      - 1988 - 1989, 629; pak
      - 1990 apr.- okt., 630; pak
      - 1990 nov.- dec., 631; pak
- Handhaving, calamiteiten, berichtendiensten en symposia, 3.5
  - Het opstellen van calamiteiten- en bestrijdingsplannen en het opstellen van regelingen terzake., 232
    - Advies aan de waterbeheerders van de Waddenzee houdende een methode van oliebestrijding op de Noordzee., 1976-1978; 252
    - Sandoz-brand bij Basel te Zwitserland., 1986-1987; 96, 612
      - Het opstellen van een calamiteitenplan naar aanleiding van de brand bij Sandoz te Basel waarbij giftige stoffen in de Rijn terechtkwamen, 1986 - 1987, 96; pak
      - Werkgroep Evaluatie Sandoz Calamiteit, 1987, 612; pak
    - Onderzoek naar de verspreiding van radio-actieve stoffen naar aanleiding van de kernramp bij Tsjernobyl., 1986-1990; 611; pak
    - Onderzoek naar de toepasbaarheid van een Maximum Credible Accident benadering (MCA) bij industriële activiteiten met betrekking tot de mogelijke verontreiniging van oppervlaktewateren, inschatten van mogelijke ongevallen, de gevolgen voor het aquatisch ecosysteem en de mogelijkheden van preventieve maatregelen in samenwerking met de Afdeling Industriële Veiligheid van de Hoofdgroep Maatschappelijke Technologie van de Nederlandse Organisatie voor Toegepast Natuurwetenschappelijk Onderzoek (TNO)., 1988-1990; 609
- Verenigde Naties (VN), 4.4
  - Het opstellen en inbrengen van Nederlandse bijdragen en standpunten met betrekking tot het aspect water in wereldwijde milieuconferenties., 267
    - Deelname aan de 8e en 10e internationale conferentie van de International Association on Water Pollution Research., 1976-1980; 248; pak
- Internationale Rijn Commissie (IRC), 4.5
  - Het opstellen en inbrengen van Nederlandse bijdragen en standpunten in de werkgroepen en de subwerkgroepen van de Internationale Rijncommissie (IRC)., 271
    - Overleg Nederlandse delegatie van de Internationale Rijn Commissie., 1975-1980; 135-139
      - Deel 1, 1975 - 1977, 135; pak
      - Deel 2, 1977 - 1978, 136; pak
      - Deel 3, 1978 - 1979, 137; pak
      - Deel 4, 1979, 138
      - Deel 5, 1978 - 1980, 139; pak
    - Werkgroep Emissies Rijnaktieplan., 1987-1990; 523; pak
    - Stuurgroep Ecologisch Herstel Rijn., 1988-1990; 587, 589-590
      - Deel 1, 1988 - 1989, 587; pak
      - Deel 2, 1989 - 1990, 589; pak
      - Deel 3, 1990, 590; pak
    - Stuurgroep Rijnaktieplan (Rijnaktieprogramma)., 1988-1990; 56; pak
- Noordzeeministerconferentie (NZCM), 4.6
  - Het opstellen en inbrengen van Nederlandse bijdragen en standpunten in de technisch-wetenschappelijke en de beleidswerkgroepen en subwerkgroepen die ten behoeve van de internationale voorbereiding van de Noordzeeministerconferenties zijn ingesteld., 276
    - Werkgroep Emissies Noordzee met als taak het maken van een inventarisatie en prognose van de belasting van oppervlaktewateren door gevaarlijke stoffen en nutriënten., 1988-1990; 614
      De werkgroep was opgericht om invulling te geven aan afspraken die waren gemaakt tijdens de Tweede Noordzee Ministersconferentie.
- Het Maas-Schelde-overleg, 4.8
  - Het opstellen en inbrengen van Nederlandse bijdragen en standpunten in de werkgroepen van de Internationale Commissie ter Bescherming van de Maas (ICBM)., 832
    - Werkgroep Waterkwaliteit van de Internationale Commissie ter Bescherming van de Maas; totstandkoming van het concept-rapport De kwaliteit van de Maas in 1994., 1996; 707-708
      - Deel 1, 1996, 707; pak
      - Deel 2, 1996, 708; pak
- Bilaterale overlegstructuren, 4.9
  - Het opstellen en inbrengen van Nederlandse bijdragen en standpunten in de Belgisch-Nederlandse Commissie voor de grensoverschrijdende onbevaarbare waterlopen., 287
    - Werkoverleg Belgisch-Nederlandse Grenswateren., 1985-1990; 613; pak
- Internationale samenwerking, 4.10
  - Het leveren van Nederlandse bijdragen in buitenlandse waterhuishoudkundige projecten., 288
    - Rapporten van het Drainage Executive Management Project (DEMP) met als taak het ondersteunen van de Egyptian Public Authority for Drainage Projects (EPADP) bij de uitvoering van drainageprojecten in Egypte, DEMP I., 1978-1985; 692-693
      - Nrs. 001 - 021, 1978 - 1984, 692; pak
      - Nrs. 022 - 046, 1984 - 1985, 693; pak
    - Rapporten van het Drainage Executive Management Project (DEMP) met als taak het ondersteunen van de Egyptian Public Authority for Drainage Projects (EPADP) bij de uitvoering van drainageprojecten in Egypte, DEMP II., 1985-1989; 695-698
      - Nrs. 1 - 16, 1985 - 1987, 695; pak
      - Nrs. 17 - 30, 1987 - 1988, 696; pak
      - Nrs. 31 - 39, 1988, 697; pak
      - Nrs. 40 - 51, 1988 - 1989, 698; pak
    - Rapporten van het Drainage Executive Management Project (DEMP) met als taak het ondersteunen van de Egyptian Public Authority for Drainage Projects (EPADP) bij de uitvoering van drainageprojecten in Egypte, DEMP III., 1989-1993; 700-705
      - Nrs. 1 - 12, 1989 - 1991, 700; pak
      - Nrs. 13 - 26, 1990, 701; pak
      - Nrs. 27 - 38, 1989 - 1991, 702; pak
      - Nrs. 39 - 50, 1990 - 1992, 703; pak
      - Nrs. 51 - 62, 1991 - 1992, 704; pak
      - Nrs. 63 - 74, 1991 - 1993, 705; pak
    - Rapporten van het Drainage Executive Management Project (DEMP) met als taak het ondersteunen van de Egyptian Public Authority for Drainage Projects (EPADP) bij de uitvoering van drainageprojecten in Egypte, DEMP IV., 1992-1999; 651-666
      - Nrs. 001 - 012, 1992 - 1993, 651; pak
      - Nrs. 013 - 022, 1993, 652; pak
      - Nrs. 023 - 031, 1993, 653; pak
      - Nrs. 032 - 038, 1993 - 1994, 654; pak
      - Nrs. 039 - 046, 1994, 655; pak
      - Nrs. 047 - 084, 1993 - 1995, 656; pak
      - Nrs. 085 - 093, 1995, 657; pak
      - Nrs. 094 - 102, 1995, 658; pak